---
title: "Analyse Exploratoire des Données"
author: "Black Phoenix Data Analysis"
date: "19 Décembre 2024"
format:
  html:
    toc: true
    toc-depth: 2
    number-sections: true
    theme: "null"
    css: Templates/black_phoenix_professional.css
    code-fold: true
execute:
  warning: false
  message: false
---

# Analyse Exploratoire des Données

Dans ce document, nous explorons les données brutes pour dégager des informations essentielles et préparer les prochaines étapes d'analyse.

## Chargement des Données

Lers données ont été importées dans le script 01_import_data.R et les 3 jeux de données sont dans le fichier :

`Data/processed/imported_data.RData`

```{r}
library(tidyverse)
library(kableExtra)



# Charger les données sauvegardées
load("C:/Users/od-sciences/Documents/Analyse_Data_Science_Portfolio/Data/processed/imported_data.RData")

# Aperçu des dimensions des fichiers
data_summary <- data.frame(
  Fichier = c("ventes_train", "ventes_test", "store"),
  Lignes = c(nrow(ventes_train), nrow(ventes_test), nrow(store)),
  Colonnes = c(ncol(ventes_train), ncol(ventes_test), ncol(store))
)



```

## Tableaux des Dimensions

Voici les dimensions des fichiers de données.

```{r}
# Visualisation des dimensions
data_summary %>%
  kbl(caption = "Dimensions des Fichiers de Données") %>%
  kable_styling(bootstrap_options = c("striped", "hover", "condensed", "responsive"), 
                full_width = FALSE, position = "center") %>%
  column_spec(1, bold = TRUE, color = "#ff784e") %>%
  row_spec(0, background = "#607d8b", color = "white", bold = TRUE) %>%
  row_spec(1:nrow(data_summary), background = "#f9f9f9", color = "#333333")

```

## Résumé des variables

```{r}


# Résumé des variables pour ventes_train
summary_ventes_train <- data.frame(
  Variable = colnames(ventes_train),
  Type = sapply(ventes_train, class),
  Aperçu = sapply(ventes_train, function(x) {
    preview <- paste0(head(x, 3), collapse = ", ")
    if (nchar(preview) > 50) {
      paste0(substr(preview, 1, 50), "...")
    } else {
      preview
    }
  })
)

# Afficher le tableau formaté
library(kableExtra)

summary_ventes_train %>%
  kbl(caption = "Résumé des Variables pour ventes_train") %>%
  kable_styling(bootstrap_options = c("striped", "hover", "condensed", "responsive"), 
                full_width = FALSE, position = "center") %>%
  column_spec(1, bold = TRUE, color = "#ff784e") %>%
  row_spec(0, background = "#607d8b", color = "white", bold = TRUE)

```

```{r}
# Résumé des variables pour ventes_test
summary_ventes_test <- data.frame(
  Variable = colnames(ventes_test),
  Type = sapply(ventes_test, class),
  Aperçu = sapply(ventes_test, function(x) {
    preview <- paste0(head(x, 3), collapse = ", ")
    if (nchar(preview) > 50) {
      paste0(substr(preview, 1, 50), "...")
    } else {
      preview
    }
  })
)

# Afficher le tableau formaté
summary_ventes_test %>%
  kbl(caption = "Résumé des Variables pour ventes_test") %>%
  kable_styling(bootstrap_options = c("striped", "hover", "condensed", "responsive"), 
                full_width = FALSE, position = "center") %>%
  column_spec(1, bold = TRUE, color = "#ff784e") %>%
  row_spec(0, background = "#607d8b", color = "white", bold = TRUE)

```

```{r}
# Résumé des variables pour store
summary_store <- data.frame(
  Variable = colnames(store),
  Type = sapply(store, class),
  Aperçu = sapply(store, function(x) {
    preview <- paste0(head(x, 3), collapse = ", ")
    if (nchar(preview) > 50) {
      paste0(substr(preview, 1, 50), "...")
    } else {
      preview
    }
  })
)

# Afficher le tableau formaté
summary_store %>%
  kbl(caption = "Résumé des Variables pour store") %>%
  kable_styling(bootstrap_options = c("striped", "hover", "condensed", "responsive"), 
                full_width = FALSE, position = "center") %>%
  column_spec(1, bold = TRUE, color = "#ff784e") %>%
  row_spec(0, background = "#607d8b", color = "white", bold = TRUE)

```

## Les données manquantes 

```{r}
# Résumé des NA pour ventes_train
na_summary_ventes_train <- data.frame(
  Variable = colnames(ventes_train),
  NA_Count = colSums(is.na(ventes_train)),
  NA_Percentage = round(colSums(is.na(ventes_train)) / nrow(ventes_train) * 100, 1)
)

# Afficher le tableau formaté
library(kableExtra)

na_summary_ventes_train %>%
  kbl(caption = "Résumé des Valeurs Manquantes pour ventes_train") %>%
  kable_styling(bootstrap_options = c("striped", "hover", "condensed", "responsive"), 
                full_width = FALSE, position = "center") %>%
  column_spec(1, bold = TRUE, color = "#ff784e") %>%
  row_spec(0, background = "#607d8b", color = "white", bold = TRUE)

```

```{r}
# Résumé des NA pour ventes_test
na_summary_ventes_test <- data.frame(
  Variable = colnames(ventes_test),
  NA_Count = colSums(is.na(ventes_test)),
  NA_Percentage = round(colSums(is.na(ventes_test)) / nrow(ventes_test) * 100, 1)
)

# Afficher le tableau formaté
na_summary_ventes_test %>%
  kbl(caption = "Résumé des Valeurs Manquantes pour ventes_test") %>%
  kable_styling(bootstrap_options = c("striped", "hover", "condensed", "responsive"), 
                full_width = FALSE, position = "center") %>%
  column_spec(1, bold = TRUE, color = "#ff784e") %>%
  row_spec(0, background = "#607d8b", color = "white", bold = TRUE)

```

```{r}
# Résumé des NA pour store
na_summary_store <- data.frame(
  Variable = colnames(store),
  NA_Count = colSums(is.na(store)),
  NA_Percentage = round(colSums(is.na(store)) / nrow(store) * 100, 1)
)

# Afficher le tableau formaté
na_summary_store %>%
  kbl(caption = "Résumé des Valeurs Manquantes pour store") %>%
  kable_styling(bootstrap_options = c("striped", "hover", "condensed", "responsive"), 
                full_width = FALSE, position = "center") %>%
  column_spec(1, bold = TRUE, color = "#ff784e") %>%
  row_spec(0, background = "#607d8b", color = "white", bold = TRUE)

```
